# 员工购房借款现金流列报

提问人：wx_5a4c5b2c1397 时间：2022-04-12 13:51:22
公司为 30 名左右骨干原公司进行购房无息借款，借款金额根据员工需求在20-50万不等，员工每月还款 2000 元左右。公司作为货币性福利处理，即该债权在初始确认时按公允价值（未来应收金额按市场利率的折现值）进行初始计量，差额确认为长期待摊费用；后续按实际利率法确认利息收入，同时增加长期应收款的账面价值，同时按相同金额将长期待摊费用逐期摊销，确认为管理费用——职工薪酬费用。请教陈版主：支付员工购房借款和收到员工还款对应的现金流列报在投资活动还是经营活动。

回答人：chenyiwei
如果借款期限较长，则向员工提供的购房贷款就构成长期资产，相应地，其资金的拨付和收回属于投资活动的现金流量。